臺灣高雄地方法院刑事判決　　　　　　　95年度訴字第4333號
公　訴　人　臺灣高雄地方法院檢察署檢察官
被　　　告　甲○○
　　　　　　　　　　（另案
上列被告因違反毒品危害防制條例案件，經檢察官提起公訴（95
年度毒偵字第8624號），被告就被訴事實為有罪之陳述，經本院
合議庭裁定由受命法官獨任進行簡式審判程序，本院判決如下：
    主  文
甲○○施用第一級毒品，累犯，處有期徒刑拾月。扣案第一級毒
品海洛因貳包（驗後合計淨重貳點貳陸公克，空包裝總重零點陸
壹公克），沒收銷燬之。
    事實及理由
一、犯罪事實：甲○○前因違反麻醉藥品管理條例、肅清煙毒條
    例案件，分別經最高法院以84年度台上字第689 號駁回上訴
    而判處有期徒刑5 年2 月確定及經本院以82年度訴字第2861
    號判處有期徒刑3 年6 月確定，經定應執行有期徒刑8 年，
    並發監執行，於民國87年6 月11日假釋出監，後經撤銷假釋
    執行殘刑4 年4 月29日，於95年7 月31日縮刑期滿執行完畢
    。另其於89年間因施用毒品案件，經送觀察、勒戒後，認有
    繼續施用毒品之傾向，而經本院以89年度毒聲字第9042號裁
    定令入戒治處所施以強制戒治，後經停止戒治及撤銷停止戒
    治，於91年5 月14日強制戒治期滿執行完畢。詎其仍不知悔
    改及戒除毒癮，於上開強制戒治執行完畢釋放後5 年內，復
    基於反覆持續施用第一級毒品之接續犯意，自95年9 月18日
    起至同年10月11日上午8 時許止，在高雄縣鳳山市朋友住處
    等處，以將海洛因加水稀釋用針筒注射之方式，每日1 次，
    施用第一級毒品海洛因多次。嗣於95年10月11日上午9 時20
    分許，在高雄縣鳳山市○○路136 號旁為警查獲，並扣得第
    一級毒品海洛因2 包（驗後合計淨重2.26公克，空包裝總重
    0.61公克）。案經高雄縣政府警察局鳳山分局報請臺灣高雄
    地方法院檢察署檢察官偵查起訴。
二、認定事實所憑之證據：
  (一)被告甲○○於本院審理時之自白（見本院卷第56、65頁）。
  (二)扣押筆錄、扣押物品目錄表各1 份、照片2 幀、法務部調查
    局95年12月8 日鑑定書1 份（見警卷第8 至11頁、第13頁、
    本院卷第38頁）。
  (三)毒品案件嫌犯尿液採集編號對照表、台灣檢驗科技股份有限
    公司95年10月23日濫用藥物尿液檢驗報告各1 份（見警卷第
    14頁、偵卷第19頁）。
  (四)刑案資料查註紀錄表、全國施用毒品案件紀錄表、臺灣高雄
    地方法院院內索引卡紀錄表報表、臺灣高等法院被告前案紀
    錄表各1 份。
三、按海洛因係毒品危害防制條例第2 條第2 項第1 款所稱之第
    一級毒品，不得非法持有、施用。核被告所為，係犯毒品危
    害防制條例第10條第1 項之施用第一級毒品罪。其持有第一
    級毒品後進而施用，其持有之低度行為，應為施用之高度行
    為所吸收，不另論罪。又毒品具有成癮性及濫用性，被告於
    為警查獲前，已成癮而每日1 次施用第一級毒品，其先後多
    次施用之時間密接，應屬反覆延續實行之犯罪，依社會上一
    般客觀上觀察，屬於病態性犯罪，在刑法評價上，以視為數
    個舉動之接續施行予以評價，較為合理，應屬接續犯，僅論
    以一罪。查被告前因違反麻醉藥品管理條例、肅清煙毒條例
    案件，分別經最高法院以84年度台上字第689 號駁回上訴而
    判處有期徒刑5 年2 月確定及經本院以82年度訴字第2861號
    判處有期徒刑3 年6 月確定，經定應執行有期徒刑8 年，並
    發監執行，於87年6 月11日假釋出監，後經撤銷假釋執行殘
    刑4 年4 月29日，於95年7 月31日縮刑期滿執行完畢，有臺
    灣高等法院被告前案紀錄表1 份附卷可稽，其受徒刑之執行
    完畢，5 年以內故意再犯有期徒刑以上之罪，為累犯，依法
    加重其刑。爰審酌被告前有違反肅清煙毒條例、麻醉藥品管
    理條例等前科，有臺灣高等法院被告前案紀錄表1 份附卷可
    稽，素行不佳，又因施用毒品案件，曾經強制戒治，仍未戒
    絕毒品，再犯本件施用毒品犯行，顯見其無悔改之意，意志
    不堅，有失政府制定毒品危害防制條例之立法美意，本不宜
    寬貸，惟念其施用毒品乃自戕一己之身體健康，所為尚未害
    及他人，於犯罪後坦承犯行，態度尚佳及其犯罪之動機、目
    的、手段、智識程度國中畢業、生活狀況等一切情狀，量處
    如主文所示之刑。扣案第一級毒品海洛因2 包（驗後合計淨
    重2.26公克，空包裝總重0.61公克，且包裝殘留微量海洛因
    難以分析剝離），爰依毒品危害防制條例第18條第1 項前段
    規定，不問屬於犯人與否，予以宣告沒收銷燬之。又被告雖
    另於95年8 月7 日、95年9 月15日施用第一級毒品海洛因，
    而經警先後2 次查獲，並經檢察官分別提起公訴（95年度毒
    偵字第6330號、第7563號）及繫屬本院審理中，有臺灣高雄
    地方法院檢察署檢察官95年度毒偵字第6330號、第7563號起
    訴書各1 份及臺灣高等法院被告前案紀錄表1 份在卷可按，
    然本院審酌被告本案施用第一級毒品犯行係於上開「為警查
    獲後再犯」，其施用毒品行為既曾為警查獲而中斷，自應認
    被告本案犯行與被告上揭犯行，無實質上一罪關係，而係另
    行起意再犯（檢察官當亦同此認定，故未移送併案審理，而
    起訴到院），併予敘明。
據上論斷，應依刑事訴訟法第273 條之1 第1 項、第284 條之1
、第299 條第1 項前段、第310 條之2 、第454 條第1 項，毒品
危害防制條例第10條第1 項、第18條第1 項前段，刑法第11條、
第47條第1 項，判決如主文。
本案經檢察官乙○○到庭執行職務。
中　　華　　民　　國　　96　　年　　 2　　月　　14　　日
                  鳳山刑事第一庭  法　官  林永村
以上正本證明與原本無異。
如不服本判決，應於判決送達後10日內，向本院提出上訴狀。
中　　華　　民　　國　　96　　年　　 2　　月　　14　　日
                                  書記官　李祥銘
附錄本判決論罪科刑法條：
毒品危害防制條例第10條：
施用第一級毒品者，處6月以上5年以下有期徒刑。
施用第二級毒品者，處3年以下有期徒刑。
